【裁判字號】    99,沙交簡上,287
【裁判日期】    990607
【裁判案由】    公共危險
【裁判全文】
臺灣臺中地方法院刑事判決         99年度沙交簡上字第287號
上  訴  人  乙○○
即  被  告
上列上訴人因公共危險等案件，不服本院沙鹿簡易庭99年度沙交
簡字第107 號中華民國99年3 月5 日第一審簡易判決（聲請簡易
判決處刑案號：臺灣臺中地方法院檢察署99年度偵字第2310號）
，提起上訴，本院管轄第二審合議庭判決如下：
    主    文
原判決關於損壞公務員職務上掌管之物品罪及定應執行刑部分均
撤銷。
乙○○犯損壞公務員職務上掌管之物品罪，處有期徒刑貳月，如
易科罰金，以新臺幣壹仟元折算壹日。
其餘上訴駁回。
第二項撤銷改判與上訴駁回部分所處之有期徒刑部分（即不能安
全駕駛動力工具罪部分），應執行有期徒刑肆月，如易科罰金，
以新臺幣壹仟元折算壹日。
    犯罪事實
一、乙○○曾因公共危險案件，經本院以95年度沙交簡字第113
    號判決，判處拘役30日，於民國95年5 月26日易科罰金執行
    完畢（本件不構成累犯）。詎不知悔改，明知服用酒類，致
    不能安全駕駛動力交通工具者，不得駕駛動力交通工具，竟
    自99年1 月10日下午4 時許起至同日晚間8 時許止，在臺中
    縣后里鄉○○路66巷友人住處內，飲用私釀酒，酒後已有語
    無倫次、含糊不清等酒醉症狀，已達不能安全駕駛動力交通
    工具之程度，仍飲酒後駕駛車牌號碼3GE- 016號重型機車，
    沿臺中縣后里鄉○○路往三義（即由南往北）方向行駛，於
    同日晚間8 時32分許，行經臺中縣后里鄉○○路與大山路口
    時，因不勝酒力而自行摔倒。臺中縣警察局大甲分局義里派
    出所（下稱義里派出所）警員陳甲林及甲○○據報至現場處
    理，乙○○竟拒絕救護，且不配合員警盤查及實施酒測，復
    於同日晚間9時5分許，見警方民力協勤人員張政嘉等人到場
    支援而心生不滿，明知陳甲林、甲○○均為依法執行警察職
    務之公務員，竟基於侮辱公務員之犯意，當眾對警員陳甲林
    、甲○○以「你畜生啦」、「吹你娘幹」等言語辱罵，其後
    ，警員陳甲林等人將乙○○帶回義里派出所，警員何松哲告
    知乙○○涉犯公共危險等罪嫌，並當場逮捕後以手銬將其單
    手銬住，留置於派出所內。詎乙○○竟接續朝上開員警辱罵
    三字經，復另基於毀損公物之犯意，以腳踢派出所內之電腦
    桌、電腦設備，致使電腦桌之鍵盤置放架卡榫脫落、電腦鍵
    盤損壞，並於員警甲○○對其實施酒測之際，徒手將酒測器
    打落損壞，而毀壞公務員職務上掌管之前揭物品。嗣經員警
    將乙○○戒護送至行政院衛生署豐原醫院就醫，並對其抽血
    檢測，發現血液中酒精濃度值高達為267MG/DL（換算成呼氣
    酒精濃度值達每公升1.33毫克），而查獲上情。
二、案經臺中縣警察局大甲分局報告臺灣臺中地方法院檢察署偵
    查後聲請簡易判決處刑。
    理    由
一、按被告以外之人於審判外之陳述，雖不符刑事訴訟法第159
    條之1 至第159 條之4 規定，而經當事人於審判程序同意作
    為證據，法院審酌該言詞陳述或書面陳述作成時之情況，認
    為適當者，亦得為證據；當事人、代理人或辯護人於法院調
    查證據時，知有該法第159 條第1 項不得為證據之情形，而
    未於言詞辯論終結前聲明異議者，視為有前項之同意，該法
    第15 9條之5 已明揭其旨。本件所引證據（詳後述），其中
    屬傳聞證據者，因檢察官及被告均無異議作為證據，且本院
    審酌上開證據資料製作時之情況，尚無違法不當及證明力明
    顯過低之瑕疵，亦認為以之作為證據應屬適當，故揆諸前開
    規定，爰依刑事訴訟法第159 條之5 規定，認前揭證據資料
    均有證據能力。
二、上開犯罪事實，業據上訴人即被告乙○○（下稱被告）於偵
    查及本院審理中坦認不諱（見偵查卷第5-6頁、本院卷第37
    頁反面），核與證人張政嘉於警詢中證述情節相符（見警卷
    第5 頁），並有職務報告、行政院衛生署豐原醫檢驗科檢驗
    結果、刑法第185 條之3 案件測試觀察紀錄表、舉發違反道
    路交通管理事件通知單、勤務紀錄、現場圖及車籍查詢- 基
    本資料詳細畫面各1 紙、現場照片6 張在卷可憑（見警卷第
    1 、6-7 、9-17頁），是被告自白核與事實相符。本案事證
    明確，被告犯行，應堪認定。
三、核被告所為，係犯刑法第185 條之3 之不能安全駕駛動力交
    通工具而駕駛罪、同法第140 條第1 項之對於依法執行職務
    之公務員當場侮辱罪、同法第138 條之損壞公務員職務上掌
    管之物品罪。按刑法第140 條第1 項之罪，所處罰者均係行
    為人妨害國家公務之執行，其被害者為國家法益，並非公務
    員個人，是被告於上揭時地所為數次侮辱公務員陳甲林、甲
    ○○等人之犯行，係於密切接近之時間及地點實施，且係侵
    害同一國家法益，各行為之獨立性極為薄弱，且係出於同一
    犯意為之，依一般社會健全觀念，在時間差距上，難以強行
    分開，應視為數個舉動之接續施行，合為包括之一行為予以
    評價，為單純一罪。再被告所犯上開三罪間，犯意各別、行
    為互殊，應分論併罰。
四、原審法院就被告所犯之公共危險、侮辱公務員及損壞公務員
    職務上掌管之物品之犯行，認被告罪證明確，適用刑法第18
    5 條之3 、第140 條第1 項、第138 條、第41條第1 項前段
    、第51條第5 款，刑法施行法第1 條之1 第1 項、第2 項之
    規定分別量處被告有期徒刑3 月、拘役30日及有期徒刑3 月
    ，並均諭知易科罰金之折算標準，及就有期徒刑部分定其應
    執行刑為有期徒刑5月，並諭知易科罰金折算標準，固非無
    見，惟被告於原審判決後，已與被害機關就損壞公務員職務
    上掌管之物品罪部分達成調解，賠償新臺幣13,689元，此有
    臺中縣后里鄉調解委員會調解書影本1份在卷可憑（見本院
    卷第17頁），原審判決未及斟酌，尚有未合，被告提起上訴
    ，指摘原審此部分判決量刑過重，非無理由，應由本院就此
    部分連同定應執行部分予以撤銷改判，且本院審酌被告不滿
    員警依法逮捕並對其進行酒測，即損壞酒測機器及電腦設備
    等物，目無法紀，本不宜寬待，惟念其犯後坦認犯行，並已
    賠償公物損失及其犯罪動機、手段等一切情狀，就其所犯損
    壞公務員職務上掌管之物品罪部分量處如主文第二項所示之
    刑，並諭知易科罰金之折算標準；而原審判決就公共危險罪
    及侮辱公務員罪部分之認事用法並無違誤，量刑亦稱妥適，
    原審判決應予維持；被告提起上訴，請求此二部分從輕量刑
    ，均為無理由，上訴應予駁回；並應由本院就被告上開撤銷
    改判部分與上訴駁回部分所處之有期徒刑部分（即不能安全
    駕駛動力交通工具罪部分），依法定其應執行刑如主文第四
    項所示（按上訴駁回所處之拘役刑部分無庸定應執行刑），
    並諭知易科罰金之折算標準。至被告所陳因收入微薄，尚有
    身心障礙之父親及幼子尚待扶養，無力一次繳納罰金等情，
    係屬本案確定後由負責刑事執行之檢察官斟酌被告是否符合
    分期繳納罰金條件之考量因素，應於本案判決確定後，被告
    到案執行時再向檢察官聲請分期繳納，附此敘明。
據上論斷，應依刑事訴訟法第455條之1第1項、第3項、第369條
第1 項前段、第364 條、第299 條第1 項前段，刑法第138 條、
第140 條第1 項前段、第185 條之3 、第51條第5 款、第41 條
第1 項前段，刑法施行法第1 條之1 第1 項、第2 項，判決如主
文。
本案經檢察官丙○○到庭執行職務。
中    華    民    國    99    年    6     月    7     日
          刑事第十五庭    審判長法  官  江奇峰
                                法  官  郭書豪
                                法  官  廖純卿
以上正本證明與原本無異。
                                書記官  柳寶倫
中    華    民    國    99    年    6     月    7     日

司法院資訊處製作；財團法人民間司法改革基金會備份。
